臺灣桃園地方法院刑事判決　　　　 110年度原交簡上字第19號

上　訴　人　
即被告配偶　吳佳玲


被　　　告　曹詠翔


指定辯護人　本院公設辯護人彭詩雯、廖彥傑
上列上訴人即被告因公共危險案件，不服本院於中華民國一一○
年四月二十七日所為110 年度桃原交簡字第208 號第一審簡易判
決（聲請簡易判決處刑案號：110 年度速偵字第1607號），提起
上訴，本院管轄之第二審合議庭判決如下：
    主  文
上訴駁回。
    事實及理由
一、本案經本院合議庭審理結果，認原審以被告曹詠翔涉犯刑法
    第185 條之3 第1 項第1 款之不能安全駕駛動力交通工具罪
    ，判決處有期徒刑3 月，併科罰金新臺幣（下同）3 萬元，
    並諭知有期徒刑易科罰金、罰金易服社會勞役之折算標準均
    為新臺幣1 千元折算1 日，經核認事用法並無不合，量刑亦
    稱妥適，應予維持，並引用附件刑事簡易判決所記載之事實
    、證據及理由（如附件）。
二、上訴意旨略以：原審量刑過重，請求從輕量刑等語。
三、按量刑之輕重，係屬事實審法院得依職權自由裁量之事項，
    苟於量刑時，已依行為人之責任為基礎，並斟酌刑法第五十
    七條各款所列情狀，而未逾越法定範圍，又未濫用其職權，
    即不得遽指為違法（最高法院99年度台上字第189 號判決意
    旨參照）。準此，法官量刑，如非有上揭明顯違法情事，自
    不得擅加指摘其違法或不當。次按執行裁判由為裁判法院之
    檢察官指揮之，刑事訴訟法第457 條第1 項前段定有明文。
    經查，被告涉犯不能安全駕駛之犯行等情，業據其迭於檢察
    官偵查、原審及本院審理時均坦承不諱，而原審以被告犯罪
    事證明確，援引刑事訴訟法第449 條第1 項前段、第3 項、
    第454 條第2 項，刑法第185 條之3 第1 項第1 款、第41條
    第1 項前段、第42條第3 項前段，刑法施行法第1 條之1 第
    1 項規定，審酌被告於服用酒類後，仍貿然駕駛自用小客車
    上路，除危及己身安危，亦罔顧公眾往來之交通安全，並對
    其他用路人生命、身體及財產造成極大之潛在危險，且為警
    攔檢後測得吐氣所含酒精濃度達每公升0.72毫克等情，又依
    卷附臺灣高等法院被告前案紀錄表所示，本案係被告第2 次
    酒後駕車猶不知悔改，實應予非難；惟念及被告於犯後坦承
    犯行之態度，兼衡其於警詢時自述國中畢業之教育程度、從
    事服務業、家庭經濟狀況貧寒等一切情狀，量處被告有期徒
    刑3 月，併科罰金3 萬元，並諭知有期徒刑易科罰金、罰金
    易服勞役之折算標準，核其認事用法，洵無不當，量刑亦稱
    妥適。從而，上訴人猶執前詞提起上訴，尚無理由，應予駁
    回。
據上論斷，應依刑事訴訟法第455 條之1 第1 項、第3 項、第36
8、第373 條，判決如主文。
本案經檢察官塗又臻聲請以簡易判決處刑，經檢察官林鈺瀅到庭
執行職務。
中　　華　　民　　國　 110　　年　　11　　月　　29　　日
                  刑事第十四庭  審判長法  官  江德民
                                      法  官  劉得為
                                      法  官  程欣儀
以上正本證明與原本無異。
不得上訴。
　　　　　　　　　　　　　　　        書記官　沈詩婷
中　　華　　民　　國　 110　　年　　12　　月　　1 　　日
 
 
 
附件：
臺灣桃園地方法院刑事簡易判決　　110年度桃原交簡字第208號
聲  請　人　臺灣桃園地方檢察署檢察官
被　　　告　曹詠翔　男　民國00年0月0日生
　　　　　　　　　　身分證統一編號：Z000000000號　
  　　　　　　　　　住桃園市○○區○○街000巷00號
上列被告因公共危險案件，經檢察官聲請以簡易判決處刑（110
年度速偵字第1607號），本院判決如下：
    主  文
曹詠翔駕駛動力交通工具而有吐氣所含酒精濃度達每公升零點二
五毫克以上情形，處有期徒刑參月，併科罰金新臺幣參萬元，有
期徒刑如易科罰金，罰金如易服勞役，均以新臺幣壹仟元折算壹
日。
    事實及理由
一、本案犯罪事實及證據，均引用檢察官聲請簡易判決處刑書之
    記載（如附件）。
二、核被告曹詠翔所為，係犯刑法第185 條之3 第1 項第1 款之
    駕駛動力交通工具而有吐氣所含酒精濃度達每公升0.25毫克
    以上情形之罪。爰審酌被告於服用酒類後，仍貿然駕駛自用
    小客車上路，除危及己身安危，亦罔顧公眾往來之交通安全
    ，並對其他用路人生命、身體及財產造成極大之潛在危險，
    且為警攔檢後測得吐氣所含酒精濃度達每公升0.72毫克等情
    ，又依卷附臺灣高等法院被告前案紀錄表所示，本案係被告
    第2 次酒後駕車猶不知悔改，實應予非難；惟念及被告於犯
    後坦承犯行之態度，兼衡其於警詢時自述國中畢業之教育程
    度、從事服務業、家庭經濟狀況貧寒（見臺灣桃園地方檢察
    署110 年度速偵字第1607號卷第13頁）等一切情狀，量處如
    主文所示之刑，並諭知有期徒刑易科罰金、罰金易服勞役之
    折算標準，以資懲儆。
三、據上論斷，應依刑事訴訟法第449 條第1 項前段、第3 項、
    第454 條第2 項，刑法第185 條之3 第1 項第1 款、第41條
    第1 項前段、第42條第3 項前段，刑法施行法第1 條之1 第
    1 項，逕以簡易判決處刑如主文。
四、如不服本判決，應於判決送達後20日內，向本院提出上訴狀
    ，上訴於本院第二審合議庭（應附繕本）。
本案業經檢察官塗又臻聲請簡易判決處刑
中    華    民    國   110    年    4     月    27    日
                  刑事第一庭  法  官  呂宜臻
以上正本證明與原本無異。
如不服本判決，應於判決送達後20日內向本院提出上訴狀（應附
繕本）。
　　　　　　　　　　　　　　　書記官　黃甄智
中　　華　　民　　國　 110　　年　　4 　　月　　28　　日
附錄本案論罪科刑依據之法條：
中華民國刑法第185條之3
駕駛動力交通工具而有下列情形之一者，處2 年以下有期徒刑，
得併科20萬元以下罰金：
一、吐氣所含酒精濃度達每公升零點二五毫克或血液中酒精濃度
    達百分之零點零五以上。
二、有前款以外之其他情事足認服用酒類或其他相類之物，致不
    能安全駕駛。
三、服用毒品、麻醉藥品或其他相類之物，致不能安全駕駛。
因而致人於死者，處3 年以上10年以下有期徒刑；致重傷者，處
1 年以上7 年以下有期徒刑。
曾犯本條或陸海空軍刑法第 54 條之罪，經有罪判決確定或經緩
起訴處分確定，於五年內再犯第1 項之罪因而致人於死者，處無
期徒刑或5 年以上有期徒刑；致重傷者，處3 年以上10年以下有
期徒刑。
 
附件：
臺灣桃園地方檢察署檢察官聲請簡易判決處刑書
                                   110年度速偵字第1607號
被　　　告　曹詠翔      男　36歲（民國00年0 月0 日生）
                        住桃園市○○區○○街000巷00號
                        國民身分證統一編號：Z000000000號
上列被告因公共危險案件，業經偵查終結，認為宜聲請以簡易判
決處刑，茲將犯罪事實及證據並所犯法條分敘如下：　
        犯罪事實
一、曹詠翔自民國110 年3 月27日晚間11時許起至翌( 28) 日凌
    晨0 時許止，在桃園市○○區○○街000 巷00號住處飲用高
    粱酒，明知飲酒後已達不得駕駛動力交通工具之程度，仍基
    於酒後駕駛動力交通工具之犯意，於同日上午8 時許，自該
    處駕駛車牌號碼000-0000號自用小客車離去。嗣於同日上午
    9 時1 分許，行經桃園市○○區○○路0 段000 巷000 號前
    ，為警攔檢盤查，並測得吐氣所含酒精濃度達每公升0.72毫
    克。
二、案經桃園市政府警察局八德分局報告偵辦。
        證據並所犯法條
一、上揭犯罪事實，業據被告曹詠翔於警詢及本署偵訊中坦承不
    諱，復有酒精測定紀錄表、桃園市政府警察局舉發違反道路
    交通管理事件通知單各1 份在卷可稽，被告犯嫌堪以認定。
二、核被告所為，係犯刑法第185 條之3 第1 項第1 款之公共危
    險罪嫌。
三、依刑事訴訟法第451條第1項聲請逕以簡易判決處刑。
    此　致
臺灣桃園地方法院
中　　華　　民　　國　 110　　年　　4 　　月　　6 　　日
                                 檢　察　官　塗又臻
本件證明與原本無異
中　　華　　民　　國　 110　　年　　4 　　月　　16　　日
                                 書  記  官  張琦珮　
所犯法條：
中華民國刑法第185條之3第1款
駕駛動力交通工具而有下列情形之一者，處2 年以下有期徒刑，
得併科20萬元以下罰金：
一、吐氣所含酒精濃度達每公升零點二五毫克或血液中酒精濃度
    達百分之零點零五以上。
二、有前款以外之其他情事足認服用酒類或其他相類之物，致不
    能安全駕駛。
三、服用毒品、麻醉藥品或其他相類之物，致不能安全駕駛。
因而致人於死者，處3 年以上10年以下有期徒刑；致重傷者，處
1 年以上7 年以下有期徒刑。
曾犯本條或陸海空軍刑法第54條之罪，經有罪判決確定或經緩起
訴處分確定，於五年內再犯第1 項之罪因而致人於死者，處無期
徒刑或5 年以上有期徒刑；致重傷者，處3 年以上10年以下有期
徒刑。